---
title: "Avaliação 2 - Valor: 33 pontos"
subtitle: "Introdução à Ciência de Dados - 2025 <br> Bacharelado em Administração"
author:   
  - Membro 1   
  - Membro 2
  - Membro 3
title-block-banner: "#27445C"
format:
  html:
    embed-resources: true
    page-layout: article
    toc: true
    toc-location: left
lang: "pt"
date: 2025-06-18
date-format: long
execute:
  echo: true
  warning: false
  message: false
---


```{r}
#| label: setup
#| echo: false

# pacotes utilizados
library(here)
library(tidyverse)
library(tidyquant)
library(effectsize)
```



## Questão 1

**a)**

```{r}
# insira o código aqui
```


**b)**

```{r}
# insira o código aqui
```


**c)** 

Simulação dos custos médios com 10 residências seguradas:

```{r}
## fixa a semente para reprodutibilidade
set.seed(2025)

## simula o custo para 10 residências seguradas
custos_10 <- sample(
  c(____, ____),        # preencha com os dois valores de custos possíveis: sem sinistro e com sinistro
  size = ____,          # número total de residências a serem simuladas
  replace = ____,       # indique se a amostragem será com reposição
  prob = c(____, ____)  # probabilidades de cada um dos dois resultados (sinistro e não sinistro)
  ) 

## estimativa do custo médio por apólice com 10 residências seguradas
____(custos_10)         # função para calcular a média do vetor simulado
```


Simulação dos custos médios com 100 residências seguradas:

```{r}
# insira o código aqui
```


Simulação dos custos médios com 1000 residências seguradas:

```{r}
# insira o código aqui
```


**d)**




**e)**





## Questão 2

**a)** 

```{r}
# insira o código aqui
```


**b)** 

```{r}
# insira o código aqui
```


**c)** 

```{r}
# insira o código aqui
```





## Questão 3


**a)** 

```{r}
# insira o código aqui
```

Reposta:


**b)** 

```{r}
# insira o código aqui
```


Reposta:


**c)**



**d)** 





## Questão 4

**a)**

```{r}
# insira o código aqui
```

Cálculo do VaR 99% percentual:

```{r}
# insira o código aqui
```

Cálculo do VaR 99% monetário (valor absoluto da perda):

```{r}
# insira o código aqui
```



**b)**



**c)**





## Questão 5

- [ ] A 

- [ ] B 

- [ ] C 

- [ ] D 

- [ ] E 


Por que as demais estão erradas?

- **Letra** - 
  
- **Letra** - 
  
- **Letra** - 
  
- **Letra** - 





## Questão 6


**a)** 


```{r}
# insira o código aqui
```


**b.1)** 
   
```{r}
# cálculo dos retornos logarítmicos
dados_ret <- dados_precos %>% 
# a função `mutate()` adiciona as colunas de retornos
mutate(ret_petrobras = log(petrobras / lag(petrobras)),
     ret_weg       = log(weg       / lag(weg))) %>% 
# drop_na remove a linha com retorno faltante (NA)
drop_na()

# exibição das primeiras linhas
head(dados_ret)
```



**b.2)** 

```{r}
# insira o código aqui
```


**b.3)** 

```{r}
# insira o código aqui
```

**Interpretação:**



**c)** 

```{r}
# insira o código aqui
```


**Interpretação:**


**d)** 
